# 请教陈老师收入是否应该按净额法处理

提问人：zsmj 时间：2023-02-13 03:17:02
陈老师您好，有个业务咨询您一下：例如A公司承接了某县政府签订了农村煤改电的业务，单价 5977 元/台，同时A公司与第三方H工程公司签订了垫资安装售后合同，安装公司需以 2500 元/台价格根据采购方政府的需求和进度向A公司下订单，安装公司前期代政府付款，A公司发货。A公司全额确认 5977 收入，超过 2500 元的设备金额部分，安装商开13%发票给A公司，A公司平进平出的确认安装收入 3477 元，毛利为 0 ，合同约定：安装公司负责设备的销售推广，向终端用户收款和向政府催收项目付款，如因安装方设计、安装维修等问题导致政府索赔或者终止合同，造成A公司损失的，由安装公司承担；A公司仅承担产品质量责任，政府采购方与甲方政府合同中除商品质量之外的所有责任义务，均由安装公司承担；售后服务工作也有安装公司承担，对于超过设备的 3477 （5977-2500）部分，A公司该不该全额确认收入？设备质量问题由A公司负责，安装商负责工程安装部分的质保（水泵、管材、辅件）和采暖季前的巡视和维保；A公司将货物运输至合同约定位置，安装方自行验货，A公司不负责安装方收货后的货损、货物缺失等运输问题；如发生工程项目追加及变价调整，设备及施工等价格变化带来的价差税款由安装方承担，如业主政府不支付工程款，则A公司无义务向乙方安装公司代支付工程款，安装公司不得因此拖欠A公司设备款等应支付的款项。按照与采购方政府约定的回款时间，政府未将工程款支付完成的，超过 90 天，A公司有权书面致函采购方，A公司将该项目余款收款的权利，部分或者全部转让给安装公司，同时安装公司支付的该项目余款转为采购方政府应付给A公司的合同款，安装公司需按照项目余款总金额给A公司出具增值税发票，用于三方平账

回答人：chenyiwei
1 、从主帖信息来看，提供设备和安装服务是两项单独的履约义务，因此可在单项履约义务层面讨论主要责任人和代理人的区分问题。
2 、虽然A公司与当地政府签订的合同约定A公司就该项目承担整体责任，但通过与B公司的分包合同，将其所应承担的责任完全转移给H工程公司。从分包合同来看，A公司事实上完全不承担与安装服务相关的责任，并不控制相关安装服务，因此属于代理人，就该项安装服务而言，应按净额法确认。